【裁判字號】    90,上易,1680
【裁判日期】    901205
【裁判案由】    傷害等
【裁判全文】
臺灣高等法院臺南分院刑事判決          九十年度上易字第一六八○號       潛
      上  訴  人  臺灣臺南地方法院檢察署檢察官
      上  訴  人
      即  被  告  甲  ○  ○
右列上訴人因被告傷害等案件，不服臺灣臺南地方法院九十年度易字第一七四五號中
華民國九十年九月十二日第一審判決（起訴案號：臺灣臺南地方法院檢察署八十九年
度偵字第九四八八號），提起上訴，本院判決如左：
      主      文
原判決撤銷。
甲○○共同以加害生命之事，恐嚇他人，致生危害於安全，處有期徒刑月，如易科
罰金，以佰元折算壹日；又共同傷害人之身體，處有期徒刑貳月，如易科罰金，以
佰元折算壹日；應執行有期徒刑肆月，如易科罰金，以佰元折算壹日。
      事      實
一、甲○○因受郭榮豐委託處理乙○○與之合夥所積欠之債務（郭榮豐及乙○○部分
    ，檢察官另案偵辦），竟於民國八十九年六月十四日八時許，與其他四名不詳姓
    名年籍之成年男子共同基於犯意聯絡，至台南市○區○○街廿三號乙○○之住處
    前，攔下欲外出之乙○○，經乙○○同意進入陳宅商討如何解決上開債務，而乙
    ○○無法解決債務，其中數名不詳姓名男子竟於同日九時許，多次以威脅口氣稱
    ：「你叫乙○○？給你變陳奇怪」、「你沒誠意，大尾，看會死沒？、「討皮痛
    」、「你若死，土地變別人的」（台語）等加害生命身體之事恐嚇乙○○，致乙
    ○○心生畏懼而危害其安全。又至當日九時四十二分許，推由其中一名不詳姓名
    男子基於傷害之犯意聯絡，出手毆打乙○○臉部，致乙○○受有顏面瘀傷及鼻出
    血等傷害。
二、案經乙○○訴由台南市警察局第二分局報告臺灣臺南地方法院檢察署檢察官偵查
    起訴。
      理      由
一、訊據被告甲○○矢口否認有恐嚇及傷害犯行，辯稱：未帶四人去乙○○住處，亦
    未恐嚇及打人，伊只知道有人丟煙蒂不小心打到告訴人等語。
二、前揭被告甲○○及其他四名不詳年籍之成年男子，於前揭時地至告訴人住處，其
    中數名男子恐嚇及毆打乙○○之事實，業據乙○○指訴綦詳，並有驗傷證明書一
    紙、錄影帶一卷及錄影照片四張在卷可按，並經檢察官勘驗確實，有勘驗筆錄一
    份在卷足憑，被告甲○○於偵查中亦不否認於前記時地，與不詳姓名成年男子四
    名，前往告訴人乙○○住處商討解決債務問題等事，依檢察官勘驗該錄影帶內容
    ，毆打告訴人之男子，係直接向告訴人臉部揮拳，並無被告所稱之不小心情事。
    復查該四名不詳姓名男子與被告甲○○共同前往告訴人住處，係因被告甲○○欲
    處理告訴人積欠郭榮豐之債務，該四名男子於關係人商討債務問題時，僅在一旁
    抽煙、走動，且時而出言恐嚇、辱罵告訴人，告訴人遭人毆打後，被告猶與該動
    手者在外交談，被告雖辯稱：不知道共同前往之人之年籍云云，然該四名男子顯
    係與被告共同前往告訴人住處「暴力討債」，被告與該四名男子應有恐嚇及傷害
    之犯意聯絡，被告所辯，委係卸責飾詞，不足採信，被告犯行堪以認定。
三、核被告所為，係犯刑法第三百零五條之恐嚇危害安全罪及同法第二百七十七條第
    一項之傷害罪。被告與該四名成年不詳男子間，有犯意聯絡及行為分擔，為共同
    正犯。所犯上開二罪間，犯意各別，行為互異，應分論併罰。原審以被告罪證明
    確，因予被告論罪科刑，固非無見。公訴人依告訴人請求上訴指摘「原判決未審
    酌被告有公然侮辱告訴人有漏未判決之違法」，因公訴人對此部分並未起訴，是
    原判決未予審酌，並無不當；以及被告上訴否認犯罪，雖無足取；惟公訴人上訴
    意旨，指摘「被告受人利用，憑其惡勢力，暴力方式糾眾，對告訴人施暴，原判
    決對被告之傷害及恐嚇犯行，僅科罰金六千元，量刑過輕，不足收懲戒之效」，
    則有理由，自應由本院撤銷改判之。爰審酌被告素行、犯罪方法、手段、所生之
    危害及犯罪後之態度等一切情狀，分別量處恐嚇危害安全罪有期徒刑三月，傷害
    罪有期徒刑二月，並定其應執行刑為有期徒刑四月，並均諭知如易科罰金以三百
    元折算一日之折算標準，以示懲儆。
四、據上論斷，應依刑事訴訟法第三百六十九條第一項前段、第三百六十四條、第二
    百九十九條第一項前段，刑法第二十八條、第三百零五條、第二百七十七條第一
    項、第四十一條第一項前段、第五十一條第五項，罰金罰鍰提高標準條例第一條
    前段、第二條，判決如主文。
本案經檢察官林炎昇到庭執行職務。
中  華  民  國      九  十      年      十  二      月        五        日
                                臺灣高等法院臺南分院刑事第五庭
                                    審判長法官  茆    臺    雲
                                          法官  李    文    福
                                          法官  蔡    長    林
右正本證明與原本無異。
不得上訴。
                                    法院書記官  李    培    薇
中  華  民  國      九  十    年      十  二      月        六        日
附錄本案論罪科刑法條全文：
刑法第二百七十七條第一項
  傷害人之身體或健康者，處三年以下有期徒刑、拘役或一千元以下罰金。
刑法第三百零五條
  以加害生命、身體、自由、名譽、財產之事，恐嚇他人致生危害於安全者，處二年
以下有期徒刑、拘役或三百元以下罰金。


司法院資訊處製作；財團法人民間司法改革基金會備份。
